臺灣臺北地方法院刑事判決　　　　　　 100年度易字第1498號
公　訴　人　臺灣臺北地方法院檢察署檢察官
被　　　告　戴睿里
　　　　　　林盈志
上列被告等因恐嚇取財案件，經檢察官提起公訴（100 年度偵字
第19920 號），被告等於準備程序中為有罪之陳述，經本院合議
庭裁定由受命法官獨任進行簡式審判程序，本院判決如下：
    主  文
戴睿里共同意圖為自己不法之所有，以恐嚇使人將本人之物交付
，未遂，累犯，處有期徒刑伍月，如易科罰金，以新臺幣壹仟元
折算壹日。
林盈志共同意圖為自己不法之所有，以恐嚇使人將本人之物交付
，未遂，累犯，處有期徒刑伍月，如易科罰金，以新臺幣壹仟元
折算壹日。
    事  實
一、戴睿里前因詐欺案件，於民國97年1 月8 日經臺灣板橋地方
    法院判處有期徒刑3 月確定，於98年4 月7 日以易科罰金執
    行完畢。林盈志前因妨害風化案件，於98年2 月6 日經臺灣
    臺北地方法院判處有期徒刑4 月確定，甫於98年5 月20日易
    科罰金執行完畢。詎戴睿里、林盈志猶不知悔改，因謝濟安
    （業經檢察官另為不起訴之處分確定）於99年8 月上旬間某
    日向戴睿里表示所任職之全家便利商店三重力行店店長田健
    浩並未為謝濟安、蕭翔威（業經檢察官另為不起訴之處分確
    定）投保勞工保險而支出每月勞工保險費用新臺幣（下同）
    900 元，卻將謝濟安5 月份及6 月份之薪資均扣除勞工保險
    費用共計1,800 元，將蕭翔威3 月份至7 月份之薪資均扣除
    勞工保險費用共計4,500 元，認有機可趁，竟與林盈志共同
    意圖為自己不法所有之犯意聯絡，由戴睿里向謝濟安取得田
    健浩行動電話號碼0000000000號，旋於99年8 月18日下午4
    時48分許，以林盈志門號0000000000號行動電話撥打田健浩
    門號0000000000號行動電話，向田健浩自稱姓陳，欲為家屬
    代表處理田健浩擅自扣除員工勞保費用之事，並與田健浩相
    約於同日下午5 時30分許，在臺北市中山區○○○路、錦州
    街口之麥當勞速食餐廳內見面。田健浩經由胞兄田健英陪同
    赴約，戴睿里及林盈志即向田健浩恫嚇稱：田老闆你有10家
    店，若這件事上報，你一定會被總公司解約，一定會損失慘
    重，且多家媒體對這個新聞有興趣，你是否有誠意解決？誠
    意為150 萬元，不然就上報讓媒體處理等語。田健浩聽聞後
    即向戴睿里、林盈志佯稱：公司有4 名股東，尚須與全體股
    東開會討論後始能決定等語，趁機先行離去。嗣於同日晚上
    10時23分，田健浩撥打電話至戴睿里門號0000000000號行動
    電話，要求戴睿里向其中1 名股東說明此事，戴睿里即在電
    話中向假冒股東之田健英恫嚇稱：「有好幾個工讀生勞保沒
    有保，可是每個月按時扣錢... 在我們這邊掌握的是5 個..
    . 因為我本身認識很多記者朋友，我剛有給他看一些資料，
    就是TVBS、東森... 如果你們不和解的話，也是很簡單，那
    因為很多記者對這個也很有興趣，那個家屬開的是一五...
    一五也是家屬開出來的，如果你們有誠意的話呴... 」等語
    。田健浩遂於翌（19）日下午報警處理，並與戴睿里、林盈
    志相約於當日下午5 時許，在臺北市信義區○○○路○段43
    9 號地下1 樓丹堤咖啡店見面洽談。雙方於相約時、地碰面
    ，田健浩與陪同前往之田健英、鄭仁聖乃向戴睿里、林盈志
    要求將和解金額降低為100 萬元，經戴睿里、林盈志同意，
    田健浩即出示電腦繕打列印之協議書及領據各1 紙，並將其
    上之賠償金額由150 萬元更改為100 萬元，再要求謝濟安、
    蕭翔威出面簽名。嗣戴睿里以行動電話通知謝濟安及蕭翔威
    前來簽署協議書及領據，田健英亦假意將40萬元現金及其所
    簽發之支票1 紙（面額60萬元、支票號碼AD0000000 號、付
    款人陽信銀行重新分行）交付予戴睿里、林盈志，經埋伏在
    旁員警趨前逮捕，並當場扣得前揭40萬元現金及支票1 紙，
    始查知上情。
二、案經田健浩訴由臺北市政府警察局信義分局報請臺灣臺北地
    方法院檢察署檢察官偵查起訴。
    理  由
一、按除被告所犯為死刑、無期徒刑、最輕本刑為3 年以上有期
    徒刑之罪或高等法院管轄第一審案件者外，於法院行準備程
    序進行中，被告先就被訴事實為有罪之陳述時，審判長得告
    知被告簡式審判程序之旨，並聽取當事人、代理人、辯護人
    及輔佐人之意見後，裁定進行簡式審判程序；且受命法官行
    準備程序，與法院或審判長有同一之權限；又簡式審判程序
    之證據調查，不受刑事訴訟法第159 條第1 項、第161 條之
    2 、第161 條之3 、第163 條之1 及第164 條至第170 條規
    定之限制，刑事訴訟法第273 條之1 第1 項、第279 條第2
    項前段、第273 條之2 分別定有明文。本案被告戴睿里、林
    盈志所為，係犯死刑、無期徒刑、最輕本刑為3 年以上有期
    徒刑以外之罪，其於準備程序中就被訴事實為有罪之陳述，
    經法官告知簡式審判程序之旨，並聽取當事人之意見後，認
    為適宜由受命法官獨任進行簡式審判程序，依刑事訴訟法第
    273 條之1 第1 項規定，合議庭裁定由受命法官獨任進行簡
    式審判程序，合先敘明。
二、上揭事實業據被告二人坦承不諱，核與被害人田健浩指述情
    節大致相符，並經證人謝濟安、蕭翔威、陳信忠、田健英、
    鄭仁聖證述在卷，且有錄音光碟及勘驗筆錄1 份、協議書2
    紙、領據1 紙、支票正反面影本1 紙（面額60萬元，支票號
    碼AD0000000 號、付款人陽信銀行重新分行）、照片4 張及
    贓物認領保管單1 紙、門號0000000000、0000000000、0000
    000000號行動電話於99年8 月18日、19日之通聯記錄各1 份
    附卷可稽，本案事證明確，被告二人犯行洵堪認定，應依法
    論科。
三、核被告二人所為，均係犯刑法第346 條第1 項、第3 項之恐
    嚇取財未遂罪，並均依刑法第25條第2 項之規定，減輕其刑
    。被告二人就本案犯行，有犯意聯絡及行為分擔，為共同正
    犯。被告二人分別有如事實欄所載之前科，有臺灣高等法院
    被告前案紀錄表在卷足參，其於受有期徒刑執行完畢後五年
    內，故意再犯本案有期徒刑以上之罪，均為累犯，均依刑法
    第47條第1 項之規定加重其刑，並依法先加後減之。爰審酌
    被告二人正值壯年，卻不思以正當途徑獲取財物，向被害人
    恐嚇取財，破壞社會秩序，侵害他人法益，行為有所不當，
    惟念其二人未取得財物，且犯後均坦承犯行，尚有悔意，並
    參酌其二人前科素行、智識程度、生活狀況、犯罪之動機目
    的、手段方法及所生危害等一切情狀，分別量處如主文所示
    之刑，並均諭知易科罰金之折算標準，以資儆懲。
據上論斷，應依刑事訴訟法第273 條之1 第1 項、第299 條第1
項前段，刑法第28條、第346 條第1 項、第3 項、第47條第1 項
、第41條第1 項前段，刑法施行法第1 條之1 第1 項、第2 項，
判決如主文。
本案經檢察官葉惠燕到庭執行職務。
中    華    民    國   100    年    8     月    8     日
                  刑事第七庭  法  官  林勇如
上正本證明與原本無異。
如不服本判決應於收受送達後10日內向本院提出上訴書狀，並應
敘述具體理由；其未敘述上訴理由者，應於上訴期間屆滿後20日
內向本院補提理由書（均須按他造當事人之人數附繕本）「切勿
逕送上級法院」。告訴人或被害人如對於本判決不服者，應具備
理由請求檢察官上訴，其上訴期間之計算係以檢察官收受判決正
本之日期為準。
                              書記官  葉潔如
中    華    民    國   100    年    8     月    8     日
附錄本案論罪科刑法條：
中華民國刑法第346 條（恐嚇取財得利罪）
意圖為自己或第三人不法之所有，以恐嚇使人將本人或第三人之
物交付者，處6 月以上5 年以下有期徒刑，得併科1 千元以下罰
金。
以前項方法得財產上不法之利益，或使第三人得之者，亦同。
前二項之未遂犯罰之。